臺灣花蓮地方法院民事裁定　　　　　　　 100年度親字第34號
原　　 告　 賴俊偉
原　告　兼
法定代理人　賴心亭
訴訟代理人　林國泰律師
被　　　告　王致傑
上列當事人間請求確認親子關係存在事件，本院裁定如下：
    主    文
被告王致傑（男，民國○○年○月○日生，身分證統一編號：Ｚ00000
0000號）應於民國100年11月2日下午2時前往新北市○○區○○
路74號法務部調查局鑑識科學處，依如附件所示法務部調查局民
國100年10月21日調科肆字第10000554460號函內容接受有關其與
原告賴俊偉（男，民國○○年○月○○日生，身分證統一編號：Ｚ0000
00000號）間之血緣鑑定。
    理      由
一、按法院認應證之事實重要，且舉證人之聲請正當者，應以裁
    定命他造提出文書。又當事人無正當理由不從提出文書之命
    者，法院得審酌情形認他造關於該文書之主張或依該文書應
    證之事實為真實，民事訴訟法第343條、第345條第1項分別
    定有明文，並於勘驗準用之，民事訴訟法第367條亦定有明
    文。次按法院不能依當事人聲明之證據而得心證，為發現真
    實認為有必要時，得依職權調查證據，民事訴訟法第288條
    第1項亦有明文。
二、原告提起本件訴訟，請求確認原告賴俊偉係原告賴心亭自被
    告王致傑受胎所生，按親子關係訴訟，通常以鑑定其間血緣
    之關係為斷，應屬法院勘驗之範圍，自可適用民事訴訟法關
    於勘驗之規定，依民事訴訟法第367條準用同法第343條及第
    345條規定。若原告已盡形式舉證責任，法院卻無法形成心
    證時，而被告不配合作血緣之鑑定，顯然無法確定原告之真
    實身分，致原告之身分不明，易啟被告故意刁避之心，雖血
    親鑑定（如ＤＮＡ基因圖譜定序鑑定），非唯一鑑定當事人
    間之血緣關係，然確定子女之真實身分，重在實質身分之調
    查，徵之血親鑑定（ＤＮＡ基因圖譜定序鑑定）其正確率高
    達百分之九十九以上，該鑑定方式即屬必要，且其對人權之
    侵犯甚微，故在原告已盡形式舉證責任，而法院卻無法形成
    心證時，本院認如主文所示勘驗事項，於所應證之事實，至
    為重要。查被告王致傑經本院合法通知無正當理由未到庭，
    亦未提出任何書面陳述，有本院100年9月14日送達證書、10
    0年10月11日家事報到單各1紙附卷可查。是以，原告賴俊偉
    與被告王致傑間之血緣鑑定為應證事實之重要證據，故原告
    賴俊偉與被告王致傑有前往法務部調查局接受血緣鑑定之必
    要，爰裁定如主文所示。
三、本件原告聲請訴訟救助，經本院於100年9月19日以100年度
    家救字第17號裁定准予訴訟救助，鑑定費用由國庫墊付。被
    告如無正當理由不到場者，本院得審酌情形認他造之主張為
    真實，附此敘明。
四、依民事訴訟法第367條、第343條，裁定如主文。
中    華    民    國   100    年    10    月    25    日
                      家事法庭  法  官  陳月雯
上正本證明與原本無異
本裁定不得抗告
中    華    民    國   100    年    10    月    26    日
                                書記官  陳蓮茹